【裁判字號】    89,易,2606
【裁判日期】    900109
【裁判案由】    竊盜等
【裁判全文】
臺灣臺北地方法院刑事判決                        八十九年度易字第二六六號
    公  訴  人  臺灣臺北地方法院檢察署檢察官
    被      告  丙○○
右列被告因竊盜案件，經檢察官提起公訴（八十九年度偵字第一一三五四號），本院
判決如左：
    主  文
丙○○連續竊盜，處有期徒刑肆月。
    事  實
一、丙○○基於概括之犯意，意圖為自己不法之所有，先於民國（下同）八十九年五
    月三十一日二十時，在其友人甲○○供其借住之臺北市○○區○○街五八三巷一
    五三號三樓，竊取甲○○所有之皮箱一只、中華民國護照、長榮航空信用卡一紙
    、手錶一支、鑽戒一只，美金一百元、港幣七百元，旋即搬出上址至台北市○○
    區○居街四十六巷一號二樓其友人乙○○住處，並於八十九年六月一日一時許，
    在乙○○上開住處，竊取乙○○所有之身分證一張，嗣於八十九年六月一日十八
    時許，在臺北市○○區○○路三九一巷三弄口為警查獲，始知上情。
二、案經台北市政府警察局信義分局移送臺灣臺北地方法院檢察署檢察官偵查起訴。
    理  由
一、訊據被告固供承伊未經甲○○、乙○○同意，拿取鑽戒、乙○○身分證等情，惟
    矢口否認有竊盜犯行，辯稱因與甲○○有債務關係，周欠伊錢，前後欠伊三、四
    萬元，護照是在皮箱背面拉鍊裡面找到的，長榮航空信用卡對伊來講沒有用，伊
    不知道這些東西，手錶是伊的，有鐵殼的是他送伊的，港幣、美金是他跟伊換的
    ，不足的部分是他跟伊借的，伊自部隊帶有幾十萬元現金逃亡，柯志明身分證是
    伊趁他在洗澡時拿的，伊是要看他的真實身分，因為伊與他不熟，且伊的東西放
    在他那裡，但剛好洗澡出來伊來不及放回去，是六月一日凌晨拿的，當天下午就
    被警察查到云云。然查右揭事實，業據被害人甲○○、乙○○於警訊、本院調查
    中指訴綦詳，且被告於警訊亦自承甲○○之鑽戒、乙○○身分證係於上開時地偷
    的等語（見偵查卷第八頁反面第九頁正面），又查證人張孟婷於本院調查中證稱
    ，八十九年五月二十八日丙○○到甲○○店裡拿了二萬元，黃跟伊說甲○○在當
    兵不方便，叫他來拿一萬二千元，給大老闆，當時伊不太相信他，他說他也是這
    家店股東之一，後來他又講了一些話，伊就給他了，在五月二十八日更早之前一
    個星期，丙○○有來過，他說他有個十幾萬的支票，被退票，要拿五千元去拿票
    回來，又說店是他的，甲○○也欠他錢，並說當天晚上五千元就會還回，結果沒
    有還，伊還跟附近的店家，借錢先墊，甲○○是隔幾天回來的，伊有跟他講這件
    事，甲○○說丙○○是騙子等語，是以被害人甲○○苟曾向被告借錢，被告又自
    稱身上帶有二十餘萬元，則被告又何必向證人張孟婷先後詐得一萬二千元、五千
    元，被害人甲○○又何須贈送皮箱、手錶等物予被告。再依一般常情判斷，護照
    、信用卡等屬個人重要文件，所有人當不至隨意放置，故被害人甲○○於本院調
    查中證稱伊之護照即使出國也放在隨身的小包包裡面，不可能放在皮箱夾層、信
    用卡係放在抽屜等語，應為可信。另參以被告若在乙○○住處僅係查驗被害人乙○○真實身分而已，則觀看後自可隨意置放該處，又何必將該身分證取走？此外
    復有贓物認領保管單二紙附卷可稽，應認被告所辯，均顯係事後卸責之詞，不足
    採信，本件事證明確，其犯行堪以認定。
二、核被告所為，係犯刑法第三百二十條第一項竊盜罪。又被告先後二次竊盜犯行，
    時間緊接，犯罪構成要件相同，顯係基於概括犯意為之，應依連續犯論處，並加
    重其刑。又被告竊得被害人甲○○所有之美金一百元、港幣七百元部分，雖未經
    起訴，惟與起訴部分，有繼續犯上實質上一罪關係，應為起訴效力所及，本院自
    應併予審理，併此敘明。爰審酌被告之品行、犯罪動機、目的、手段、所生危害
    及犯罪後之態度等一切情狀，量處如主文所示之刑。
據上論斷，應依刑事訴訟法第二百九十九條第一項前段，刑法第五十六條、第三百二
十條第一項，罰金罰鍰提高標準條例第一條前段，判決如主文。
本案經檢察官汪南均到庭執行職務
中    華    民    國      九十      年      一        月      九        日
                                      臺灣臺北地方法院刑事第九庭
                                          法  官  黃  雯  惠
右正本證明與原本無異
如不服本判決應於送達後十日內向本院提出上訴狀
                                          書記官  林  素  霜
中    華    民    國      九十      年      一        月      十        日
附錄本案論罪科刑法條全文
刑法第三百二十條第一項：
意圖為自己或第三人不法之所有，而竊取他人之動產者為竊盜罪，處五年以下有期徒
刑、拘役或五百以下罰金。


司法院資訊處製作；財團法人民間司法改革基金會備份。
